【裁判字號】    99,上訴,19
【裁判日期】    990125
【裁判案由】    違反毒品危害防制條例
【裁判全文】
臺灣高等法院花蓮分院刑事判決          99年度上訴字第19號
上  訴  人
即  被  告  甲○○
上列上訴人因違反毒品危害防制條例案件，不服臺灣花蓮地方法
院中華民國98年11月30日98年度訴字第509號（起訴案號：臺灣
花蓮地方法院檢察署98年度毒偵字第509號）第一審判決，提起
上訴，本院判決如下：
    主  文
上訴駁回。
    理  由
一、按刑事訴訟法第350條、第361條、第362條、第367條規定，
    不服地方法院之第一審判決而上訴者，須提出上訴書狀，並
    應敘述具體理由，此為上訴必備之程式；如所提之書狀未敘
    述上訴理由，或僅曾以言詞陳述上訴理由者，均應於上訴期
    間屆滿後20日內補提理由書於第一審法院。第一審法院經形
    式審查，認逾期未補提上訴理由者，應定期間先命補正；逾
    期未補正者，為上訴不合法律上之程式，應以裁定駁回。倘
    已提出上訴理由，但所提非屬具體理由者，則由第二審法院
    以上訴不合法律上之程式，判決駁回。而所謂具體理由，必
    係依據卷內既有訴訟資料或提出新事證，指摘或表明第一審
    判決有何採證、認事、用法或量刑等足以影響判決本旨之不
    當或違法，而構成應予撤銷之具體事由，始克當之（例如：
    依憑證據法則具體指出所採證據何以不具證據能力，或依憑
    卷證資料，明確指出所為證據證明力之判斷如何違背經驗、
    論理法則）；倘僅泛言原判決認定事實錯誤、違背法令、採
    證違法、判決不公、量刑失之過重或輕縱，而未依上揭意旨
    指出具體事由，或形式上雖已指出具體事由，然該事由縱使
    屬實，亦不足以認為原判決有何不當或違法者（例如：對不
    具有調查必要性之證據，法院未依聲請調查亦未說明理由，
    或援用證據不當，但除去該證據仍應為同一事實之認定），
    皆難謂係具體理由，而應認其上訴為不合法律上之程式（最
    高法院97年台上字第892號判決、97年台上字第3267號判決
    意旨及法院辦理刑事訴訟案件應行注意事項第162點參照）
    。
二、上訴意旨略以：上訴人即被告甲○○所犯之罪，法定刑為有
    期徒刑6月，又依刑法第47條第1項累犯之規定，縱加重其刑
    2分之1，亦僅為有期徒刑9月，原判決竟判處有期徒刑1年，
    顯然過重，且於法不符，故提起上訴，請求鈞院撤銷原判決
    ，更為適法之判決云云。
三、經查原判決為被告施用第一級毒品有罪之認定，無非係以其
    所涉犯罪事實，業據被告於偵查及原審審理中供認不諱，並
    有慈濟大學濫用藥物檢驗中心被告尿液檢驗呈嗎啡陽性反應
    之檢驗總表1份為證，又因其係累犯，於審酌一切情狀後，
    量處被告1年有期徒刑，認事用法，俱無違誤。而刑之量定
    為求個案裁判之妥當性，法律賦予審判法院裁量之權，量刑
    之輕重，屬於為裁判之法院得依職權自由裁量之事項，苟其
    量刑已以行為人之責任為基礎，並斟酌刑法第57條各款所列
    情狀，在法定刑度內，酌量科刑，如無偏執一端，致明顯失
    出失入情形，上級審法院即不得單就量刑部分遽指為不當或
    違法。查本件被告所犯之施用第一級毒品罪，法定刑為6月
    以上5年以下有期徒刑，又係其係累犯，具加重其刑之原因
    ，原審審酌被告前科累累、素行不佳，早於民國75年間即有
    施用煙毒之紀錄，屢經入監服刑及觀察、勒戒、強制戒治等
    矯治措施後，仍無視毒品對己身之戕害及對社會治安所衍生
    之重大影響，於緩起訴期間內復繼續施用毒品，惟犯後坦承
    犯行，態度尚稱良好，併綜合其他一切情狀納為量刑之基礎
    ，予以權衡之後，判處被告如上述之徒刑，量刑亦稱妥適，
    並無科刑裁量權濫用之情形。被告認其所犯前揭之罪，應以
    法定刑最低額度即有期徒刑6月論處，並以此為基礎計算累
    犯依法加重其刑2分之1，僅能判處其有期徒刑9月云云，諒
    係對法定刑與宣告刑之意義有所誤解，自無可採。復查被告
    未依據卷內既有訴訟資料，提出新事證，指摘或表明第一審
    判決有何採證認事，足以影響判決本旨之不當或違法，而構
    成應予撤銷之具體事由。故依前開最高法院判決意旨，被告
    前揭上訴理由自非屬得上訴第二審之具體理由，揆諸上開說
    明，本件上訴不合法律上之程式，且無庸命補正，應予駁回
    ，並不經言詞辯論為之。
據上論斷，應依刑事訴訟法第367條前段、第372條，判決如主文
。
中    華    民    國    99    年    1    月    25    日
                      刑事庭    審判長法  官 謝志揚
                                      法  官 林慶煙
                                      法  官 張健河
以上正本證明與原本無異。
如不服本判決，應於收受送達後10日內向本院提出上訴書狀，其
未敘述理由者，並得於提起上訴狀後10日內向本院補提理由書（
均須按他造當事人之人數附繕本）「切勿逕送上級法院」。
告訴人或被害人如對於本判決不服者，應具備理由請求檢察官上
訴，其上訴期間之計算係以檢察官收受判決正本之日期為準。
中    華    民    國    99    年    1     月    25    日
                                      書記官 徐文彬


司法院資訊處製作；財團法人民間司法改革基金會備份。
